## Sonia Giannantoni

Segretaria studio medico

Alla vostra cortese attenzione

desidero proporre la mia candidatura per la posizione di

- segretaria presso il Suo studio medico
- -receptionist presso la vostra struttura.

Ho quasi 30 anni, negli ultimi mesi, in pieno lockdown, ho deciso di impiegare al meglio il tempo passato a casa per seguire un corso online "Segretaria Studio medico".

Attualmente sto conseguendo un tirocinio presso la Residenza sanitaria Don Menzio di Avigliana ( to ), dove ho avuto anche la possibilità di fare il <u>vaccino anticovid.</u>

Ho apprezzato così tanto l'esperienza che vorrei fosse il mio lavoro. Nonostante il periodo duro, a causa del coronavirus, ho sempre mantenuto la calma e il buon umore.

Sono una persona molto solare ed educata, amo stare a contatto con le persone. Tengo molto alla puntualità, sono seria, paziente e non mi manca l'empatia. Sono attenta alla cura della mia persona.

Ho una buona conoscenza delluso del PC.

Infine credo di avere una grande umiltà nell'ambito lavorativo, ho tanta voglia di imparare e lavorare.

Quanto ai dettagli, La invito a leggere il mio CV.

In attesa di una Sua gentile risposta,

Distinti Saluti, Sonia Giannantoni

#### Email

soniagiannantoni@hotmail.it
Indirizzo
Corso Francia 141 bis Torino
Telefono
3407118347
Data di nascita
29-08-1991
Nazionalità
Italiana
Link
Sonia Giannantoni

## Esperienza

Avigliana to Dicembre 2020 - Febbraio 2021 Tirocinante - addetta alla segreteria

#### R.S.A Don Menzio Avigliana to

- Coordinamento agende, gestione dei materiali, contabilità e rapporti con gli enti esterni
- Gestione degli appuntamenti con i clienti
- Gestione dell'area reception con accoglienza clienti
- Scrittura di relazioni sotto dettatura e note manoscritte
- Organizazione gruppo di lavoro
- Redazione di report settimanali e mensili
- Gestione quotidiana dell'agenda del Direttore
- Ricezione e smistamento della corrispondenza interna ed esterna, su cartaceo e online

Torino Marzo 2019 - Febbraio 2020 Operatrice del benessere- estetista

#### Diamond

- · Accoglienza clienti
- Pulizia negozio
- Inventario
- Addetta alle vendite
- Gestione e smistamento delle chiamate in entrata e uscita

. . . .

- Gestione e smistamento della posta elettronica in entrata e uscita
- Gestione agenda appuntamenti
- Trattamenti corpo specifici
- Trattamenti viso specifici

1 11

Tortona al *Giugno 2016 - Dicembre 2018* 

Operatrice del benessere- estetista

#### L' angolo del benessere

- Accoglienza clienti
- Pulizia negozio
- Inventario
- Addetta alle vendite
- Gestione e smistamento delle chiamate in entrata e uscita
- Gestione e smistamento della posta elettronica in entrata e uscita
- Gestione agenda appuntamenti
- Trattamenti corpo specifici
- Trattamenti viso specifici

Alessandria Maggio 2013 - Novembre 2016 Cameriera

#### Pizzeria Lo stadio

- Revisione riserve e montaggio sala
- Preparazione del servizio e delle decorazioni
- · Controllo magazzino
- Preparazione della vetrina della frutta e dei dolci.
- Preparazione degli apertivi alcolici e analcolici in occasione di banchetti o servizi speciali
- Pulizia sala e preparazione
- Riassortimento delle bevande

## Competenze

Perspicace - ottime capacità organizzative - collaborativo.

Eccellenti capacità comunicative - capacità di ascoltare con empatia - ottime capacità di scrittura creati va e concreta

Sono una persona molto puntuale.

Competenze digitali (posta elettronica, office, word)

## Lingue

**Inglese** 

Livello intermedio

Francese Livello base

### Istruzione

Alessandria Settembre 2014 - Luglio 2016 Attestato di qualifica operatore del benessere - estetista
 Scuola di estetica professionale SE make up SRL, Alessandria- Italia

Marzo 2020 - Febbraio 2021

• Corso di segretaria studio medico

Ama group

PROGRAMMA DEL CORSO

la segretaria di studio medico: ruolo e funzioni

Elementi di anatomia

Elementi di fisiologia

Elementi di microbiologia

Legislazione sanitaria

Terminologia medica

Elementi di amministrazione

Iva e fattura

la fattura dei professionisti

Strumenti e sistemi di pagamento

La partita doppia

La comunicazione

Elementi di Back e Front Office

Quadro normativo di riferimento

Orientamento alla professione: sbocchi occupazionali

Alessandria Settembre 2006 - Luglio 2009 Attestato di qualifica operatore del benessere - acconciatore E.N.A.I.P, ALESSANDRIA- ITALIA

# Patente di guida B.